【裁判字號】    97,小上,89
【裁判日期】    970707
【裁判案由】    給付管理費等
【裁判全文】
臺灣臺北地方法院民事裁定              97年度小上字第89號
上  訴  人  甲○○
被  上訴人  東方科學園區管理委員會
                      樓
法定代理人  乙○○
上列當事人間給付管理費等事件，上訴人對於中華民國97年5月
19日本院臺北簡易庭97年度北小字第1339號第一審小額民事判決
提起上訴，本院裁定如下：
    主  文
上訴駁回。
第二審訴訟費用新台幣壹仟伍佰元由上訴人負擔。
    理  由
一、按對於小額程序第一審裁判之上訴或抗告，非以其違背法令
    為理由，不得為之。又提起上訴，上訴狀內應記載上訴理由
    ，表明原判決所違背之法令及其具體內容、暨依訴訟資料可
    認為原判決有違背法令之具體事實，民事訴訟法第436條之
    24第2項、第436條之25分別定有明文。又上訴狀內未表明上
    訴理由者，上訴人應於提起上訴狀後20日內，提出理由書於
    原第二審法院，未提出者，毋庸命其補正，由原第二審法院
    以裁定駁回之，該項規定於小額事件之上訴程序準用之，亦
    為民事訴訟法第436條之32第2項、第471條第1項所明定。是
    故，小額程序之上訴人未於上訴狀內表明理由，亦未於提起
    上訴後20日內提出理由書於原第一審法院者，苟第一審法院
    未依民事訴訟法第436條之32第2項、第442條第2項、第471
    條第1項規定，以裁定駁回其上訴，而將訴訟卷宗送交本院
    者，即應由本院以裁定駁回其上訴。
二、上訴意旨略以：上訴人細繹原審判決，認其認事用法實有違
    誤，誠難令上訴人甘服，為此提起上訴，求為廢棄原判決，
    至上訴理由請准容後補呈云云。
三、經查，本件上訴人於民國97年6月6日對本院97年度北小字第
    1339號第一審小額民事判決提起上訴，核其上訴狀所載內容
    ，並未具體說明原判決有何不適用法規或適用法規不當之情
    形，並揭示該法規之條項或其內容，或有其他合於民事訴訟
    法第469條所列各款之事實，自難認對該判決之如何違背法
    令已有具體之指摘，且上訴人於提起上訴後迄未補提上訴理
    由狀，已逾20日之法定期間，揆諸前揭說明，本件上訴為不
    合法，自應由本院逕以裁定駁回其上訴。
四、上訴人應負擔之第二審訴訟費用額確定為新台幣1,500元。
五、據上論結，本件上訴為不合法，依民事訴訟法第436條之32
    第1項、第2項、第444條第1項前段、第471條第1項、第436
    條之19第1項、第95條、第78條，裁定如主文。
中    華    民    國    97    年    7     月    7     日
                  民事第五庭  審判長法  官  薛中興
                                    法  官  吳家薇
                                    法  官  林妙黛
以上正本係照原本作成。
本件不得聲明不服。
中    華    民    國    97    年    7     月    7     日
                                    書記官  陳怡君


司法院資訊處製作；財團法人民間司法改革基金會備份。
